# 请教，捆绑销售单独约定折扣问题

提问人：zaye 时间：2023-08-25 12:29:19
我公司拟联合销售A、B产品（两种产品都能单独使用，但联合使用效果会更佳），A产品日常单独售价 18 万，B产品单独售价1.8万。现与客户商务谈判签订合同存在两种情况。
1 、合同销售A、B产品，A产品折扣0.8万元，B产品折扣 1 万元，折扣后合计 18 万元。我们发票按照合同开具，那账面收入是否要按照公允价值分摊？
2 、合同销售A、B产品，A产品折扣 0 万元，B产品折扣1.8万元，折扣后合计 18 万元。我们发票按照合同开具，那账面收入是否要按照公允价值分摊？
因为准则案例中有讲解组合销售需要按公允价值分摊，但是案例中是没有约定各单品具体折扣，所以财务部也存在分歧，是按照合同约定还是按照公允价值分摊。再者这两款产品都涉及嵌入式软件收入即征即退，所以收入的分摊会影响退税金额。
请各位老师不吝赐教。

回答人：chenyiwei
由于A、B产品存在一定关联性，且A、B产品的单独售价均不为零，故第一种方案相对合理。另外，如果A、B产品构成两项单独的履约义务，则在分摊折扣后的合同总价时，需考虑产品各自的单独售价比例，而不是简单地将A产品售价扣减0.8万元，B产品售价扣减 1 万元。